---
title: "03ejerciciosAnualidades"
author: "Dr. Oscar De la Torre Torres"
date: "2022-11-26"
output: html_document
---

```{r setup, include=FALSE}
knitr::opts_chunk$set(echo = TRUE)
```

# Ejercicios de anualidades ordinarias o vencidas

## Ejercicio 1
Encuentre el valor presente de una anualidad de $380.00 al final de cada mes por 3 años. Esto con una tasa de interés del 12\%.

## Ejercicio 2
José compra un automóvil, pagando \$1,500.00 de enganche y \$182.50 al mes por 3 años. ¿Cuál es el precio de contado del coche al inicio del crédito con una tasa de interés del 18.00\%?

## Ejercicio 3
Una persona decide ahorrar \$2,000.00 por año durante 25 años, en una AFORE que paga el 9.00\% de interés promedio anual. ¿Cuánto tendrá al final del periodo?

# Ejercicio 4
Se estima que una máquina deberá ser remplazada en 10 años por uso. Esto a un costo de $800,000.00. ¡Cuánto debe provisionarse en la cuenta de inversión de la empresa cada mes, si la misma paga una tasa de interés de 8.00\%?

## Ejercicio 5
Una persona quiere tener ahorrados \$2,000,000.00 en 35 años (adicionales a lo que ahorre tripartita por Ley) que termine su etapa laboral y se jubile, según la LIMSS. Si las AFORES pagan ua tasa promedio anual de 9\%, ¿Diga Usted cuánto debe ahorrar o pedir que se le retenga voluntariamente de manera anticipada o al final de la quincena  para lograr la meta?

## Ejercicio 6
Diga qué conviene más pagar un crédito de un T.V. a 48 quincenas, con una tasa del 9.5\% de manera anticipada o de manera vencida (ordinaria). Esto si el T.V. se paga quincenalmente \$150.00

## Ejercicio 7
Tomás se ganó \$9,500,000.00 en el sorteo Melate. Deberá pagar un 7\% de impuesto estatal y el resto piensa depositarlo en un fondo de inversión que le da el 8.15\% anual compuesto cada mes, e ir retirando $50,000.00 mensuales a fin de vivir un tiempo sin trabajar hasta que el dinero se acabe. ¿Cuántos retiros podrá efectuar?


## Ejercicio 8
Ramiro solicitó un préstamo personal a un banco por $130,000.00 ¿Cuántos pagos mensuales de \$5,518.70 se deberán realizar para liquidar el préstamo si la tasa de interés es del 30\% anual capitalizable cada mes?

## Ejercicio 9
¿Cuántos depósitos quincenales de $1,602.77 cada uno deben realizarse para acumular un total de \$100,000.00 si se ganan intereses del 11\% capitalizable cada quincena?

## Ejercicio 10
Se desea obtener un monto de \$20,000.00 mediante depósitos de \$1,655.00 cada uno, realizados al final de cada bimestre. Calcule ¿cuántos depósitos se deben hacer si se ganan intereses del 15\% capitalizable cada bimestre?

## Ejercicio 11
Una persona deposita \$3,500.00 cada mes vencido en una cuenta de ahorro que le paga el 9.62\% anual capitalizable cada mes. ¿cuánto habrá ahorrado al cabo de 55 meses?

## Ejercicio 12
Una familia comienza a ahorrar para realizar un viaje a Hawái, dentro de 2 años. Con este fin, se depositan \$4,000.00 al final de cada quincena en una cuenta que genera intereses a una tasa del 1.31\% mensual capitalizable cada quincena. Obtenga el interés ganado durante la operación.

## Ejercicio 13
Se depositan \$6,000.00 en una cuenta de ahorro al final de cada semestre durante 8 años y medio. Si no se realiza ningún retiro, ¿cuánto dinero habrá en la cuenta? la tasa de interés es del 5.5\% semestral capitalizable cada semestre.

## Ejercicio 14
¿Qué cantidad se acumulará en 15 meses si se depositan \$500.00 al final de cada semana en una cuenta bancaria que paga el 10\% capitalizable cada semana?

## Ejercicio 15
Se puede comprar una casa en España mediante un pago inicial de 20,000.00 euros y pagos bimestrales de 1,200 euros durante 14 años. Diga cuál es el valor de contadod e la casa, considerando que los pagos incluyen un interés del 8.3\% convertible cada bimestre.

## Ejercicio 16
Una tienda departamental vende hornos de microondas a crédito, sin enganche y 52 pagos semanales de \$66.83 cada uno. Si la tasa de interés es del 48\% capitalizable cada semana, calcule la cantidad a pagar por el horno.

## Ejercicio 17
Con los datos del ejercicio anterior, calcule el precio de contado.

## Ejercicio 18
La prima para pagar por un seguro de incendio y explosión para una casa habitación es de \$1,654.71 al final de cada trimestre. Si el asegurado desea pagar por adelantado la prima de un año, ¿cuánto debe pagar si la tasa de interés es del 5.5\% trimestral capitalizable cada trimestre?

## Ejercicio 19
Ricardo tiene una licenciatura en física y consiguió una beca para estudiar durante 2 años una maestría en mecánica cuántica en EEUU. Por tal motivo, renta su casa por 2 años en \$6,300.00 por mes vencido. Si una persona desea rentarla pagando por adelantado el alquiler de los 2 años, ¿cuánto tendrá que pagar suponiendo que el valor del dinero es del 13\% anual capitalizable cada mes?

## Ejercicio 20
Laura está por jubilarse y va a recibir \$18,725.00 cada mes, durante 25 años, provenientes de un fondo privado de retiro. Si la tasa de interés se estima en 12.14\% caitalizable cada mes, ¿qué cantidad hay en este momento en el fondo para retiro?

## Ejercicio 21
Si el dinero gana un interés del 1\% mensual convertible cada mes, ¿Cuánto deberá ahorrar cada mes una persona que desea tener \$1,000,000.00 en 5 años?

## Ejercicio 22
Fernando compra un departamento que cuesta \$3,315,000.00 de contado. Da un anticipo del 25\% y el saldo que va a liquidar en 25 años mediante abonos mensuales. Calcule el valor del pago mensual, si la tasa de interés es del 10.80\% capitalizable cada mes.

## Ejercicio 23
El beneficiario de un seguro de vida tiene la opción de recibir un pago único de \$1,500,000.00 en este momento, o bien, pago cuatrimestrales iguales durante 8 años. Si la tasa de interés es del 11.00\% compuesto cada cutrimestre, determine el valor del pago cuatrimestral.

## Ejercicio 24
El plan de jubilación de Carlos consiste en un retiro quincenal de un fondo de retiro. El saldo de la cuenta es de \$2,735,000.00 al inicio del periodo de jubilación y la tasa de interés es del 0.875\% mensual capitalizable cada quincena. Al momento de jubilarse, Carlos tiene una esperanza de vida de 18 años. ¿Cuánto puede retirar cada quincena?

## Ejercicio 25
Una persona deja a su familia una herencia de \$15,800,000.00. El testamento especifica que la familia debe recibir pagos mensuales de \$184,923.18 ¿Cuántos pagos mensuales obtendrá la familia si la tasa de interés es del 10\% anual capitalizable cada mes?

## Ejercicio 26
Karla puede ahorrar \$300.00 quincenales. Si los deposita en una sociedad financiera popular (SOFIPO) que paga el 7.12\% capitalisable cada quincena, ¿en cuánto tiempo logrará ahorrar \$20,028.00?

## Ejercicio 27
Una persona desea obtener un monto de \$120,000.00 mediante depósitos bimestrales de \$4,132.38 en una cuenta bancaria que paga una tasa de interés del 9.7\% capitalizable cada bimestre. ¿Cuántos depósitos se requieren si el primero se realiza dentro de un bimestre a partir de hoy?

## Ejercicio 28
El señor Jimenez solicitó un préstamo personal a Banca Progreso por \$85,000.00. El crédito se pagará en 36 abonos quincenales de \$2,782.79. Calcule la tasa de interés nominal anual que paga el señor Jimenez por el crédito.

```{r}
PV=85000
A=2782.79
N=36
persAnio=24
delta=0.00009

tasaAnualidadVAVenc=function(VA,A,t,periodosRec,tol=0.00009){
 
r=0.01/persAnio
diferencia=Inf

iteraciones=0

izquierda=PV/A
derecha=(1-((1+r)^(-N)))/r
diferencia=izquierda-derecha

while(abs(diferencia)>delta){
iteraciones=iteraciones+1
cat("\f")
print(paste0("Iteración ",iteraciones))

if (diferencia<0){
  
 r2=r*1.1
    rIt=(r+r2)/2
    r=rIt
    derecha=(1-((1+r)^(-N)))/r
    diferencia=izquierda-derecha
    
} else {
  
 r2=r*0.9
    rIt=(r2+r)/2
    r=rIt
    derecha=(1-((1+r)^(-N)))/r
    diferencia=izquierda-derecha  
}
}
cat("\f")
print(paste0("tasa de ",r," estimada en ",iteraciones," iteraciones..."))
return(r)

}

tasaAnualidadVFVenc=function(VA,A,t,periodosRec,tol=0.00009){
 
r=0.01/persAnio
diferencia=Inf
delta=0.00009
iteraciones=0

izquierda=PV/A
derecha=(((1+r)^N)-1)/r
diferencia=izquierda-derecha

while(abs(diferencia)>delta){
iteraciones=iteraciones+1
cat("\f")
print(paste0("Iteración ",iteraciones))

if (diferencia<0){
  
 r2=r*1.1
    rIt=(r+r2)/2
    r=rIt
    derecha=(((1+r)^N)-1)/r
    diferencia=izquierda-derecha
    
} else {
  
 r2=r*0.9
    rIt=(r2+r)/2
    r=rIt
    derecha=(((1+r)^N)-1)/r
    diferencia=izquierda-derecha  
}
}
cat("\f")
print(paste0("tasa de ",r," estimada en ",iteraciones," iteraciones..."))
return(r)

}

rVA=tasaAnualidadVAVenc(VA=PV,A=A,t=N,periodosRec=persAnio,tol=delta)
#rVF=tasaAnualidadVFVenc(VA=PV,A=A,t=N,periodosRec=persAnio,tol=delta)
```


# Ejercicios de anualidades anticipadas

## Ejercicio 25
Con un nuevo negocio, Julio obtiene utilidades mensuales superiores a los \$3,000,000.00. Para crear una reserva con el objeto de de ampliar sus actividades decide hacer depósitos a inicios de mes por \$500.00 en un fondo de inversión que paga 1.43\% mensual ¿Cuánto habrá acumulado exactamente antes de realizar el trigésimo abono?

## Ejercicio 26
Se quiere adquirir un artículo pagando \$500.00 de inmediato, y haciendo 4 abonos al inicio de cada uno de los siguientes bimestres. ¿cuál es el valor de contado del artículo si se consideran intereses a razón de 3.2\% convertible con la misma periodicidad de los pagos?

## Ejercicio 27
El costo de una póliza grupal de seguro para automóviles es de \$220.00 mensuales que se deben pagar por adelantado. Si se consideran intereses a 13\% anual convertible cada mes, ¿cuál es el valor anual de la póliza, que también debe pagar por adelantado?

## Ejercicio 28
El 3 de marzo se adquirió una máquina de escribir que tenía un precio de contado de \$2,350,000.00. y se acordó pagarla mediante abonos bimestrales comenzando en el momento de la adquisición, y para terminar el 3 de enero del año siguiente. Considerando intereses a 23.6\% convertible bimestralmente, ¿de cuánto fueron los pagos?


