---
title: "Ejercicios interés simple en clase"
author: "Dr. Oscar De la Torre Torres"
date: "2022-08-30"
output: html_document
---

```{r setup, include=FALSE}
knitr::opts_chunk$set(echo = TRUE)
library(lubridate)
```

# Ejercicios de interés simple en clase

## Aplicaciones

Héctor pidió prestado $150,000.00 a pagar en 14 meses. Si la tasa de interés es del 26.64% simple ¿qué cantidad deberá pagar por concepto de intereses? ¿cuál es el monto o valor final?

**Datos:**

$VA=150,000.00$


```{r}
VA=150000
```


## Ejercicios del libro

### Ejercicio 1:

### ejercicio 2:

Calcule el interés simple comercial y exacto de $184,000.00 prestados a una tasa de interés igual a TIIE con plazo de 28 días, vigente al momento del préstamo, más 21 puntos porcentuales, del 7 de julio al 10 de noviembre. Suponga que la tasa vigente de TIIE a 28 días es de 8.14% anual.

Una persona obtiene un préstamo por /$32,700 el 16 de febrero y restituye el capital más intereses el 16 de junio del mismo año. Obtenga el monto ordinario y el monto exacto, si la tasa de interés fue del 3.5/% mensual.

