---
title: "Ejercicios interés simple en clase"
author: "[su nombre aquí]"
date: "`r Sys.Date()`"
output: 
  bookdown::html_document2:
      toc: TRUE
      toc_float: TRUE
      toc_depth: 5
---

```{r setup, include=FALSE}
knitr::opts_chunk$set(echo = TRUE)
library(lubridate)
```

# Ejercicios de interés simple en clase

## Instrucciones:

Por favor, lea las paginas 119 a 135 del [Libro de Vidaurri](https://latam.cengage.com/libros/matematicas-financieras-2/) y resuelva los ejercicios que se solicitan en el apartado de [Ejercicios](#Ejercicios). Vea la siguiente aplicación como ejemplo de **cómo debe y con qué pasos** sus ejercicios.

## Aplicación

Héctor pidió prestado $150,000.00 a pagar en 14 meses. Si la tasa de interés es del 26.64% simple ¿qué cantidad deberá pagar por concepto de intereses? ¿cuál es el monto o valor final?

**Datos:**

$VA=150,000.00$
$i=26.64\% (\text{anual})$
$t= 14\text{ meses}$
$I=?$
$VF=?$

**Fórmulas:**

\begin{equation}
VF=VA\cdot [1+(t\cdot i)]
(\#eq:valorFuturo)
\end{equation}

\begin{equation}
I=VA\cdot (t\cdot i)
(\#eq:interesesDevengados)
\end{equation}


\begin{equation}
t=\frac{\text{número de meses del préstamo}}{\text{número de meses al año}=\frac{14}{12}=1.1666666...
(\#eq:periodoOFraccion)
\end{equation}

**Solución:**

```{r}
# Se presentan los datos de entrada:
VA=150000
i=0.2664
t=14/12

# Se calcula el valor futuro:
VF=VA*(1+(t*i))

# Se calculan los intereses devengados:
I=VA*(t*i)
```

**Resultado:**

Héctor deberá pagar, al final, un saldo acumulado o monto de \$`r formatC(VF,format="f")`, que implica pagar unos intereses de \$`r formatC(I,format="f")`

# Ejercicios del libro

## Ejercicio 1:
Banco del sur concede a la empresa textil Americana S.A. un préstamo por \$1,500,000.00. A cambio, la empresa entrega acrilán con valor de \$2,000,000.00 depositado en almacenes debidamente autorizados. Además la empresa firma un pagaré en el cual se obliga a pagar al cabo de 180 días, siendo la tasa de interés anual del 23.1\%, quedando la prenda descrita en el documento. Calcule el monto a pagar, utilizando año natural (exacto).

## Ejercicio 2:
Calcule el interés simple ordinario y el interés simple exacto de 33,000 dólares, del 4 de enro al 21 de agosto de un año bisiesto. La tasa de interés es del 11.75\% anual.

## Ejercicio 3:
Calcule el interés simple comercial y exacto de $184,000.00 prestados a una tasa de interés igual a TIIE con plazo de 28 días, vigente al momento del préstamo, más 21 puntos porcentuales, del 7 de julio al 10 de noviembre. Suponga que la tasa vigente de TIIE a 28 días es de 8.14% anual.

## Ejercicio 4:
Una persona obtiene un préstamo por /$32,700 el 16 de febrero y restituye el capital más intereses el 16 de junio del mismo año. Obtenga el monto ordinario y el monto exacto, si la tasa de interés fue del 3.5/% mensual.

## Ejercicio 5:
Calcule el valor presente de 15,000 dólares utilizando una tasa de interés del 0.5\% mensual, cuatro meses antes del vencimiento.

## Ejercicio 6:
¿Cuál es el valor actual de un pagaré con valor de vencimiento de \$100,000.00 que vence el 15 de diciembre si se considera una tasa de descuento racional del 30\%, y hoy es 16 de septiembre?

## Ejercicio 7:
Si a Usted le debieran \$100,000.00, que le serían pagados dentro de un año, ¿Aceptaría que le dieran el día de hoy \$90,300,00, sabiendo que la tasa de interés anual es del 12\%?

## Ejercicio 8:
El 12 de diciembre de 2019 se firmó un pagaré con vencimiento el 31 de marzo del 2020. Si el valor de vencimiento es de \$152,299.47 y la tasa de interés se pactó al 2.396\% mensual, calcule:

- El capital que se prestó.
- El valor presente del documento al 15 de febrero de 2020.

## Ejercicio 9: 
Un abogado aceptó un pagaré de un cliente que no pudo cubrir sus honorarios. Al vencimiento del pagaré, el abogado recibirá \$93,242.75 ¿Cuál era el improte de sus honorarios si el plazo del documento fue de 3 meses y la tasa de interés fue del 110\%?

## Ejercicio 10:
Una empresa desea depositar \$1,645,000.00 a un plazo de 182 días y deberá decidir si deposita el dinero en el banco del Este, que paga 10.37\% de interés **comercial**, o en el banco del Oeste que paga 10.83\% de interés **exacto**. ¿Qué babnco le conviene elegir?

## Ejercicio 11:
Con respecto al ejercicio anterior, ¿Qué tasa de interés debería pagar el banco del Oeste para que sea indistinto invertir en uno u otro banco?

## Ejercicio 12:
Gustavo firma un pagaré por un préstamo de \$10,000.00 a una tasa del 3.5\$ mensual a 60 días de plazo. Si la tasa de interés moratorio se pacta en 30\% más de la tasa normal, calcule el interés moratorio y la cantidad total por pagar si el documento es liquidado 11 días después de la fecha de vencimiento.

## Ejercicio 13:
Una persona firmó el 6 de julio un pagaré con un valor de vencimiento por \$11,432 que vence el 6 de septiembre. Si el pagaré se descuenta el 20 de agosto mediante una tasa de descuento racional del 29\%, obtenga el valor presente del documento en esa fecha.

## Ejercicio 14:
Un pagare por \$1,534.00 se pagó después de 35 días mediante un cheque por \$1,603.98 ¿Cuál fue la tasa de interés anual? Utilice el año natural.

## Ejercicio 15:
Cierto individuo ofrece préstamos que él llama "cincuenta sobre mil por quincena". Esto significa que por cada \$1,000.00 tomados en préstamo, el prestamista cobra \$50.00 de interés cada quincena. Calcule la tasa de interés cobrada anualmente por el prestamista.

## Ejercicio 16:
Andrea invirtió \$325,000.00 en un fondo de inversión a plazo de 28 días. Si al vencimiento recibión \$326,367.53 ¿qué tasa de interés ganó en el periodo de 28 días? ¿Qué tasa de interés anual ganó?

## Ejercicio 17:
El 14 de septiembre Teresa compró a crédito una licuadora que cuesta \$540.00 de contado. La paga el 3 de noviembre con \$586.80 ¿Qué tasa de interés por periodo pagó teresa? ¿Qué tasa de interés simple anual pagó?

## Ejercicio 18:
Sandra desea vender su automóvil y recibe, el 18 de abril, las siguientes ofertas por parte de 2 persona interesadas:

- \$17,890.00 de contado.
- \$5,000.00 de enganche y se firma un pagaré por \$14,800.00 con vencimiento el 15 de agosto.
- \$3,000.00 de pago inicial y se firman 2 pagarés: uno por \$6,300.00 a 30 dias de plaxo y otro por \$9,800.00 con fecha de vencimiento el 5 de julio.

¿qué oferta le conviene más si se considera una tasa de interés simple del 1.77\% mensual?

## Ejercicio 19:
Raúl desea vender su coche y recibe las siguientes ofertas por parte de 2 personas interesadas:

- \$30,000.00 de pago inicial y un pagaré a 5 meses de plazo por \$63,250.00
- \$45,430.00 a 3 meses de plazo y \$46,860.00 a 6 meses de plazo.

¿cuál es la mejor oferta sabiendo que el dinero gana el 13\% anual simple?

## Ejercicio 20:
Heriberto debe pagar una deuda de la siguiente forma:

- \$210,000.00 dentro de 3 meses,
- \$430,000.00 dentro de 6 meses y
- \$685,000.00 dentro de un año.

Las cantidades anteriores son valores de vencimiento calculados al 18\% anual de interés simple. Si heriberto le propone a su acreedor pagarle hoy \$1,190,000.00 para liquidar su deuda, ¿debe aceptar el acreedor esta oferta?

# Referencias citadas:

Vidaurri, H (2020). *Matemáticas financieras*. 7ª ed. méxico: Cengage Learning. [Liga del libro](https://latam.cengage.com/libros/matematicas-financieras-2/)